【裁判字號】    99,抗,312
【裁判日期】    990726
【裁判案由】    聲明異議
【裁判全文】
臺灣高等法院臺中分院民事裁定           99年度抗字第312號
抗  告  人  乙○○
相  對  人  甲○○
上列當事人間聲明異議事件，抗告人對於民國99年6月21日臺灣
臺中地方法院99年度執事聲字第81號裁定，提起抗告，本院裁定
如下：
    主  文
抗告駁回。
抗告程序費用由抗告人負擔。
    理  由
一、抗告意旨略以：本件執行事件因審理實體爭執之審判法院已
    作了錯誤之裁判，嚴重損及抗告人之財產安全，原執行法院
    又依錯誤之判決去執行，抗告人向司法事務官反映，亦未被
    重視，請求給予重新調查，茲檢附執行過程中所拍攝之相片
    ，作為本件抗告事實及理由之說明。又依現行建築法規內，
    除非連楝有共用相鄰牆壁外，抗告人在無違建又與相對人之
    建物分別獨立情形下，何以原法院竟然將抗告人右側面之獨
    立牆壁，當作與相對人之界址？原法院之判決似乎有所錯誤
    。又測量員未執行曾告知執行官現場與判決主文不符，亦有
    公文書可證，為此提起本件抗告等語。
二、經查：
  (一)相對人執原法院96年度中簡字第2669號民事判決為執行名義
    ，聲請原法院強制執行：抗告人占用相對人所有坐落台中市
    ○○區○○段16地號、如該判決附圖所示編號A部分、面積3
    平方公尺土地上之地上物拆除，並將土地交還予相對人。
  (二)抗告人於執行程序中以提起再審之訴為由，於供擔保後，聲
    請停止本件強制執行（原法院98年中簡聲字第40號裁定），
    惟抗告人所提起之再審之訴，嗣經原法院98年度中再簡字第
    4號、及98年度簡上字第181號判決駁回確定，原執行法院自
    得續為執行。
  (三)抗告人雖以本件執行名義之確定判決有誤判情事，原執行法
    院不得依錯誤判決執行云云，然抗告人前已向原法院提起98
    年度中簡字第579號確認界址事件，於該事件中亦確認兩造
    間所有土地之界址，與本件執行名義確定判決所認定者相同
    ；另抗告人又以台中市中正地政事務所為被告，向臺中高等
    行政法院提起97年訴字第255號更正土地登記事件，亦經該
    院判決原告之訴駁回，以上均有該判決書附於執行卷可稽。
    足見；本件執行名義之確定判決所認定兩造間所有土地之界
    址、及抗告人無權占用相對人之土地範圍、面積，並無錯誤
    情事。
  (四)原執行法院於99年4月7日履勘現場強制執行時，已會同中正
    地政人員測量現場，並確認上開A部分位置範圍、面積，當
    場就A部分四個點噴漆，噴漆之四個點即為執行名義之確定
    判決所示A部分、面積3平方公尺，而該牆壁上之鐵窗、水管
    ，均位於A部分之範圍內等情屬實，即命當場拆除完畢，交
    由相對人接管，有執行筆錄附卷可憑，原法院所為上開執行
    內容，即符合執行名義所示內容，並無違誤之處。
  (五)抗告人徒以上由，提起本件抗告，主觀上認定兩造間所有土
    地之界址，自無可取。原執行法院駁回其對上開強制執行中
    所為之聲明異議，經核並無不合。本件抗告為無理由，應予
    駁回。
三、依強制執行法第30條之1，民事訴訟法第495條之1第1項、第
    449條第1項、第95條、第78條，裁定如主文。
中    華    民    國    99    年    7     月    26    日
                民事第四庭    審判長法  官  陳蘇宗
                                    法  官  黃永祥
                                    法  官  張浴美
以上正本係照原本作成。
不得再抗告。
                                    書記官  阮正枝
中    華    民    國    99    年    7     月    27    日
                                                      Ｖ

司法院資訊處製作；財團法人民間司法改革基金會備份。
